---
title: "Titanic"
output: html_notebook
---

```{r}
library(knitr)
library(tidyverse)
library(titanic)
library(reshape2)
```

Man könnte hier zuerst die Wahrscheinlichkeit eines Mannes zu überleben berechnen; danach berechnen wir ob es einen siginifkanten Unterschied des relativen Anteils der Männer im Vergleich zu dem der Frauen gibt. Anschließen schauen wir uns die Kinder an. 

```{r}
df <- titanic::titanic_train %>% select(Survived, Sex, Age)
```

Haben Frauen eine signifikant höhere Überlebenschance als Männer?

```{r}
prop.table(table(df$Survived, df_filtered$Sex))
```

Es sieht so aus als ob mindestens doppelt so viele Frauen überlebt haben wie Männer. 
Nullhypothese: Die Wahrscheinlichkeit als Frau zu überleben ist gleich groß wie die als Mann zu überleben.
H0: p=0.12
H1: p>0.12


Wieviel Männer haben überlebt?
```{r}
df %>% filter(Sex == 'male') %>% summarise(n=n()) %>% as.numeric() -> nb_male
df %>% filter(Sex == 'male' & Survived == '1') %>% summarise(n=n()) %>% as.numeric() -> nb_male_survived
```

```{r}
df %>% filter(Sex == 'female') %>% summarise(n=n()) %>% as.numeric() -> nb_female
df %>% filter(Sex == 'female' & Survived == '1') %>% summarise(n=n()) %>% as.numeric() -> nb_female_survived
```


```{r}
prop.test(x = c(nb_female_survived, nb_male_survived), n=c(nb_female, nb_male), alternative = 'greater')
```

```{r}
ftable(Titanic)
```
Aus diesem Table würde ich dann die nötigen Werte für den Proportionstest rausnehmen.


Für Kinder geht das analog. Man muss sich nur überlegen was es heißt ein Kind zu sein. Spricht bei welchem Alter man tn threshold einzieht.

## Mosaic Plot

```{r}
mosaic(Titanic)
```


# Genontologieanalyse

```{r}
n <- 696
nb_krebs <- 413
```

Hier ist Frage nicht ganz korrekt gestellt. Es wird so interpretiert, dass wir zuerst einen Punktschätzer der Proportion ermitteln um dananch das Konfidenzintervall it einer gewissen statistischen Sicherheit anzugeben.

```{r}
p_hat <- nb_krebs/n
```

```{r}
# Set CI alpha level (1-alpha/2)*100%
alpha = 0.05

# Calculate the critical z-score
z = qnorm(1-alpha/2)

# Compute the CI
(conf_upper <- p_hat + z*sqrt(p_hat*(1-p_hat)/n))
(conf_lower <- p_hat - z*sqrt(p_hat*(1-p_hat)/n))
```

NB: Vielleicht finde ich hier noch eine einfachere Möglichkeit, das zu berechnen. Es kann leicht sein, dass das CI als Nebenergebnis bei einem anderen Test abfällt.


für das 99% Intervall muss man nur den alpha Wert anpassen.

```{r}
prop.test(x = nb_krebs, n = n, p = 0.55, alternative = 'two.sided')
```


Die Änderung ist signifkant auf dem 5% Niveau, jedoch nicht auf dem 1% Niveau. da in der Medizint jedoch meist ein 1% Niveau gefordert wird, könne wir hier H0 (p=0.55) nicht ablehne.





